【裁判字號】    99,訴,1028
【裁判日期】    990930
【裁判案由】    損害賠償
【裁判全文】
臺灣臺中地方法院民事判決  99年度訴字第1028號
原      告  戊○○
訴訟代理人  林龍司律師
被      告  甲○○
                        號
            丙○○
兼 上一 人
法定代理人  丁○○
            辛○○
被      告  己○○
上列當事人間請求損害賠償事件，經本院刑事庭移送前來（98年
度附民字第211號），本院於民國99年9月1日言詞辯論終結，判
決如下：
    主      文
被告甲○○、丙○○、己○○應連帶給付原告新臺幣壹佰捌拾萬
柒仟伍佰零捌元，及自民國九十九年六月七日起至清償日止，按
週年利率百分之五計算之利息。
被告丁○○、辛○○應就前項金額與被告丙○○連帶給付。
前二項所命之給付，如有任一被告為全部或一部之給付者，其餘
被告於該給付範圍內同免給付之義務。
原告其餘之訴駁回。
本判決原告勝訴部分，於原告以新臺幣陸拾萬貳仟伍佰零參元供
擔保後得假執行。但被告甲○○如以新臺幣壹佰捌拾萬柒仟伍佰
零捌元為原告預供擔保後，得免為假執行。
原告其餘假執行之聲請駁回。
    事實及理由
壹、程序事項
一、被告甲○○、丁○○、辛○○、己○○四人經合法通知，未
    於最後言詞辯論期日到場，核無民事訴訟法第386條所列各
    款情形，爰依原告之聲請，由其一造辯論而為判決。
二、按訴狀送達後，原告不得將原訴變更或追加他訴，但擴張或
    減縮應受判決事項之聲明者不在此限，被告於訴之變更或追
    加無異議，而為本案之言詞辯論者，視為同意變更或追加。
    民事訴訟法第255條第1項第3款、第2項定有明文。本件原告
    於附帶民事訴訟起訴時原聲明：「被告應連帶給付原告新台
    幣（下同)2,000,000元，及自民國98年2月3日起至清償日止
    ，按年息5%計算之利息」；嗣98年11月16日以民事準備書狀
    追加丁○○、辛○○及己○○為被告，並變更聲明為：「被
    告應連帶給付原告4,488,419元，及自本準備書狀繕本送達
    翌日起至清償日止，按年息5%計算之利息」，再於99年5月2
    1日以民事準備書狀追加被告乙○○（嗣於99年9月1日撤回
    ），並聲明：「被告應連帶給付原告4,488,419元，及自準
    備書狀繕本送達翌日起至清償日止，按年息5%計算之利息」
    ，經核原告上開聲明之擴張、追加當事人，被告對於訴之變
    更或追加無異議，而為本案之言詞辯論，揆諸首開規定，其
    訴之擴張、追加當事人部分應予准許，合先敘明。
貳、實體事項
一、原告主張：
(一)被告甲○○、丙○○、己○○等多人於98年2月3日凌晨3時3
    0分許，在臺中市○區○○路2段117號騎樓僅因細故，竟共
    同欲置原告配偶壬○○於死地，由被告甲○○、丙○○、己○○等人，分持木棍、鐵條、鋁製棒球棍、椅子等兇器毆打
    壬○○之頭部、腹部、胸部、手部、背部等處，致使壬○○
    受有頭胸腹部多處外傷及脾臟破裂、顱腦挫傷及腹腔內大量
    出血之傷害，經送醫後不治，而於同日15時35分不幸死亡，
    有照片27張，刑案現場圖、檢察官相驗筆錄、相驗屍體證明
    書在卷可稽。且被告甲○○、丙○○等人共同殺人案件亦經
    本院98年度重訴字第753號刑事判決判處被告甲○○有期徒
    刑8年6月、被告丙○○有期徒刑7年6月在案。另被告己○○
    共同殺人案件亦經本院98年度重訴字第1144號刑事判決判處
    有期徒刑8年6月在案。
(二)原告為被害人壬○○之配偶，47年5月29日出生，現年51歲
    ，依目前台灣地區女性統計平均壽命已達82歲，是原告尚有
    31年之餘命，依97年度所得稅稅率條例第3條第2款之規定，
    扶養親屬之寬減額為每人全年77,000元計算，依霍夫曼扣除
    中間利息之係數，年數31，係數為19.029315，故扶養費為
    1,465,257元（計算式：77,000×l9.029315＝1,465,257）
    ，又原告另有子女二人，故被告應連帶賠償原告扶養費488,
    419元（1,465,257÷3＝488,419）。惟原告同意扶養費部分
    以從65歲以後至平均餘命值，僅請求16年，並按親屬寬減額
    每年77,000元計算。
(三)又原告為大陸地區人民，於92年1月8日與被害人壬○○結為
    夫妻，在台灣除配偶壬○○外，並無親人且謀職不易，一切
    全賴壬○○收入維生，壬○○於98年2月3日無故遭被告等多
    人共同殺害，使原告失去依靠，且原告自夫壬○○被害後，
    身心受創至鉅，日夜受煎熬，夜夜難以入眠，至今心境難以
    弭平，身心所受之痛苦，自非區區金錢所能彌補，故請求精
    神慰藉金400萬元等語，並聲明：被告應連帶給付原告4,488
    ,419元，及自民事準備書狀繕本送達翌日起至清償日止，按
    週年利率5%計算之利息；且陳明願供擔保，請准宣告假執行
    。
二、被告則以：
(一)被告甲○○：
  1.被告甲○○與被害人壬○○之間並無仇隙，僅因友人乙○○
    、被告己○○因故於癸○○經營之香腸攤無端遭多人毆打、
    侮辱，為乙○○要求「討回公道」，被告甲○○遂攜同被告
    丙○○等人乘車前往臺中市○區○○路2段117號騎樓，攜帶
    棍棒用以打、砸癸○○經營之香腸攤以為乙○○出頭洩憤，
    被告甲○○於南投的計程車行攜眾出發時，以及乘車抵達台
    中市○區○○路2段117號騎樓附近下車時，皆明確告知並再
    三交代「下車後就打砸香腸攤子，不要打人」等語，此觀諸
    證人於警訊筆錄、審判筆錄之陳述與證言，即知被告甲○○
    之計畫範圍僅有毀損香腸攤之犯意。
  2.又本案監視錄影帶中，可見身穿白色上衣的人對被害人壬○○下手最重，本案若有殺人或傷害致死犯意之人，應該是該
    身穿白色上衣之人。而被告甲○○之計畫範圍僅有毀損香腸
    攤之犯意，且一再宣示「下車後就打砸香腸攤子，不要打人
    」等語，可見傷害被害人壬○○之行為已逸脫被告甲○○之
    計畫範圍，自難認被告甲○○與毆擊被害人壬○○之人有何
    傷害之犯意聯絡，對於被害人壬○○死亡之結果，被告甲○○依法應無侵權行為，原告請求侵權行為損害賠償，應無理
    由。
  3.縱退萬步言，原告得請求侵權行為損害賠償，惟其所主張得
    請求扶養權利受損、精神慰撫金之數額均有不合：(1)98年
    度台灣地區女性統計平均壽命固已達82歲，而原告現年51歲
    ，尚非無勞動能力，依現行勞動基準法以65歲為強制退休年
    齡，是以原告須年屆65歲以後始可認無勞動能力而需扶養，
    需受扶養年數為17年，依扶養親屬寬減額每人全年77,000元
    計算，依霍夫曼扣除中間利息之係數，年數17，係數為12.0
    0000000，故扶養費為929,924元（計算式：77,000×l2.000
    00000＝929,924），扣除原告另有子女二人，則原告受扶養
    權利因被害人壬○○亡故而受損害之金額為309,974元（929
    ,924÷3＝309,974）。(2)另原告請求賠償精神慰撫金400萬
    元，核諸被害人壬○○生前，以及兩造等之身份、社會地位
    、經濟能力等一切情狀，該400萬元非財產上損害賠償之請
    求，顯不相當，應核減至適當之金額。並聲明：原告之訴駁
    回；如受不利判決，願供擔保請准免為假執行之宣告。
(二)被告丙○○、辛○○：願意就被告丙○○部分和解，賠償原
    告30萬元（嗣未成立和解）。對於刑事判決事實、證據等卷
    證資料並無意見，並同意引用為本件判決之基礎等語。並聲
    明：原告之訴駁回。
(三)被告己○○則聲明：原告之訴駁回。
(四)被告丁○○經通知未到庭，亦未提出書狀為何陳述或爭執。
三、得心證之理由：
(一)原告主張被告丙○○、己○○等多人於98年2月3日凌晨3時
    30分許，在臺中市○區○○路2段117號騎樓，由被告丙○○
    、己○○等人，分持木棍、鐵條、鋁製棒球棍、椅子等兇器
    毆打被害人壬○○之頭部、腹部、胸部、手部、背部等處，
    致使壬○○受有頭胸腹部多處外傷及脾臟破裂、顱腦挫傷及
    腹腔內大量出血之傷害，經送醫後不治死亡等情，此有刑事
    卷證所附照片、刑案現場圖、澄清綜合醫院診斷證明書、檢
    察官相驗筆錄、相驗屍體證明書、檢驗報告書、解剖報告書
    等件在卷可稽，並經本院98年度重訴字第753號刑事判決及
    98年重訴字第1144號刑事判決在案，復為被告所不爭執，自
    堪信為真實。
(二)原告主張被告甲○○亦參與其中，應與被告丙○○、己○○
    負共同侵權行為責任一節，則為被告甲○○所否認，並以前
    詞置辯。惟按因故意或過失，不法侵害他人之權利者，負損
    害賠償責任。故意以背於善良風俗之方法，加損害於他人者
    亦同。數人共同不法侵害他人之權利者，連帶負損害賠償責
    任。民法第184條第1項、第185條第1項分別定有明文。經查
    ：
  1.經本院刑事庭勘驗案發現場監視器畫面結果：「3時36分16
    秒被害人壬○○位於香腸攤的左上角，二名男子位於香腸攤
    的前方。3時36分25秒一群人由光復路朝香腸攤走來。3時36
    分32秒一名帶頭身穿深色上衣、卡其色長褲之男子（代號A
    ）先拿起香腸攤之白色椅子砸被害人壬○○之背部，站在香
    腸攤前方的三名男子見狀隨即沿自由路逃離現場，一名往光
    復路方向逃跑，二名往中正路方向逃離。3時36分32秒至3時
    36分45秒一名身穿白衣的男子（代號B）持棍棒毆打被害人
    壬○○，被害人壬○○隨即在香腸攤後方倒下，另一名男子
    （代號C）隨後持棍棒繼續毆打被害人壬○○。B與一名身穿
    淺色上衣、深色長褲男子（代號D）及另一名身穿深色上衣
    、深色長褲男子（代號E）持棍棒一起砸毀香腸攤，而A未持
    棍棒僅在旁觀看。3時36分46秒停止砸香腸攤後，轉向香腸
    攤後方，有一名男子（代號F）自光復路朝香腸攤跑來。3時
    36分48秒B持棍棒揮打被害人壬○○。3時36分52秒ABCEF圍
    在香腸攤後方，因被香腸攤擋住視線，無法看出動作為何。
    3時36分54秒至3時37分07秒D自香腸攤後方由左側逆時鐘方
    向至香腸攤右側，隨後由右側以順時鐘方向經香腸攤左側。
    3時37分07秒全部人往光復路方向離去。」，有本院勘驗筆
    錄1份在卷可稽（見本院98年度重訴字第753號卷(一)第113
    頁背面、第114頁），而經被告甲○○、丙○○、己○○觀
    看監視器畫面後，被告甲○○表示其為上開代號A之男子（
    見本院98年度重訴字第753號卷(一)第119頁），被告丙○○
    表示伊在現場香腸攤後面砸攤子，畫面上看不到伊砸攤子的
    動作等語（見本院98年度重訴字第753號卷(一)第126頁背面
    ），被告己○○表示其為上開代號F之男子（見本院98年度
    重訴字第753號卷(二)第59頁背面），就上開監視器畫面中
    可清楚看見持棍棒毆打被害人壬○○之代號B、C之男子則無
    人指認，且因被害人壬○○倒地位置在該香腸攤後方，因被
    香腸攤擋住監視器視線，就上開被告在香腸攤後方之動作從
    上開監視器畫面中無法清楚看出，是自難僅憑上開監視器畫
    面所示及被告甲○○、丙○○、己○○觀看監視器畫面後之
    指認，即認渠等僅有持棍棒單純砸攤而未持棍棒毆打被害人
    壬○○之情屬實。
  2.又同案被告庚○○（已撤回）於警詢時供稱：甲○○拿椅子
    砸壬○○，子○○持鋁棒毆打壬○○，丑○○持何物伊沒看
    見，但有看見伊毆打壬○○全身，另一位伊不認識的男子要
    離開前將伊手中之鐵條強行拿走到壬○○旁先用腳踹頭部，
    再持該鐵條打壬○○身體2、3下等語（見警(一)卷第18、19
    頁），復於偵查中證稱：甲○○走過去拿椅子砸向壬○○的
    背部，子○○打到壬○○的背部後，丑○○打壬○○的身上
    ，年紀比較大的那個人一直打壬○○等語（見少連偵卷第14
    頁）；而被告丙○○於警詢時供稱：甲○○有拿塑膠椅子摔
    死者的背部，子○○拿鋁棒打死者上半身，還有一個甲○○
    的朋友，年約30歲左右，用腳一直踹死者的頭部，後來就拿
    一個長長的棍棒打倒在地上的死者等語（見少連偵卷第122
    、123頁），復於偵查中證稱：甲○○帶頭拿椅子砸死者背
    部，甲○○朋友就一直打死者頭部，丑○○好像有打死者的
    腳或是身體等語（見少連偵卷第19頁），而證人己○○於警
    詢時供稱：甲○○帶著3、4個人手持棍棒往錢櫃KTV前面的
    香腸攤走去砸攤，大概過了2、30秒後，伊徒手跟上他們，
    到達香腸攤時，看見一男子已被他們毆擊躺在地上，其中2
    、3人還繼續持棍棒毆擊躺在地上的人，因伊發覺打錯人了
    ，而庚○○一直在毆擊死者，所以才搶走庚○○的棍棒等語
    （見本院98年度重訴字第753號卷(一)第134、135頁），且
    少年子○○於警詢時亦供稱：伊有持鋁棒揮打被害人壬○○
    之背部，丑○○有持木棍揮打被害人等語（見警(一)卷第11
    頁），而互核被告庚○○、丙○○、證人己○○、子○○上
    開於警詢、偵查中所述，顯見同案被告庚○○、證人子○○
    、丑○○及被告己○○確均有持棍棒毆打被害人壬○○之情
    事無訛，被告甲○○、庚○○、丙○○、證人子○○、丑○○及己○○雖於本院刑事庭審理時均一致證述未看見彼此有
    持棍棒毆打被害人壬○○之情事，然所述之情節顯與上開被
    告庚○○、丙○○、證人己○○、子○○所述不符，亦與本
    院上開勘驗案發現場監視器畫面所見確有代號B、C至少2名
    之男子持棍棒毆打被害人壬○○之部分不合，其等所辯顯係
    事後卸責或相互迴護之詞，自不足採信。
  3.且被告丙○○於警詢時已供稱：是綽號「阿隆」的男子（即
    被告甲○○）叫我們過去時就砸攤子，要是有人的話就打他
    的腳或手就好等語（見警(一)卷第26頁），且參以上開案發
    現場監視器畫面中所見，被告甲○○一到達香腸攤後即拿起
    該檳榔攤之白色塑膠座椅砸向被害人壬○○之背部，另一名
    身穿白衣代號B之男子隨即持棍棒毆打被害人壬○○，被害
    人壬○○隨即在香腸攤後方倒下，另一名代號C之男子隨後
    持棍棒繼續毆打被害人壬○○，倘若被告甲○○果真於前往
    該香腸攤之前已明確告知隨行者只要砸攤，不要打人等語，
    衡情被告甲○○等人到達香腸攤後，被告甲○○豈有率先拿
    起椅子砸向被害人壬○○，在其後到達之人見狀隨即接續持
    棍棒持續毆打被害人壬○○致被害人壬○○倒地不起之理，
    本件雖無證據足認被告丙○○有持棍棒毆打被害人壬○○之
    行為，然被告甲○○於前往香腸攤砸攤前，既已明確表明要
    是有人的話就打他的腳或手就好等語，事後並夥同同案被告
    庚○○、少年子○○、丑○○及己○○共同以棍棒毆打被害
    人壬○○頭部、胸、腹部等多處部位，致被害人壬○○受傷
    倒地，則被告甲○○與其他參與毆打被害人壬○○之人，顯
    係在合同意思範圍內，相互利用他人之行為，以達其犯罪之
    目的，自有犯意之聯絡與行為之分擔無訛，是被告甲○○上
    開所辯，亦係卸責飾詞，委不足採。
  4.是以，被告甲○○與被告丙○○、己○○前開夥同毆打被害
    人壬○○之行為均為其所生損害之共同原因，自成立共同侵
    權行為，且與被害人壬○○所受死亡結果間，顯有相當因果
    關係，亦堪以認定。則原告依侵權行為之法律關係，請求被
    告甲○○、丙○○、己○○連帶賠償，應屬有據。
(三)又按無行為能力人或限制行為能力人，不法侵害他人權利者
    ，以行為時有識別能力為限，與其法定代理人連帶負損害賠
    償責任，民法第187條第1項定有明文。查本件被告丙○○為
    79年12月1日生，被告丁○○、辛○○為被告丙○○之法定
    代理人，有戶籍謄本在卷可稽。被告丙○○於本件侵權行為
    發生時即98年2月3日尚未成年，係限制行為能力人，且衡諸
    本案發生過程及情節，被告丙○○夥同他人分持棍棒等物共
    同毆打被害人壬○○，其行為時自有識別能力，是依前揭規
    定，被告丁○○、辛○○自應與被告丙○○負連帶賠償責任
    。
(四)按因故意或過失，不法侵害他人之權利者，負損害賠償責任
    。被害人對於第三人負有法定扶養義務者，加害人對於該第
    三人亦應負損害賠償責任。不法侵害他人致死者，被害人之
    父、母、子、女及配偶，雖非財產上之損害，亦得請求賠償
    相當之金額，民法第184條第1項前段、第192條第2項、第19
    4條分別定有明文。本件被告甲○○、丙○○、己○○依法
    成立共同侵權行為，應對原告連帶負擔損害賠償責任；被告
    丁○○、辛○○為被告丙○○之法定代理人，依法亦應連帶
    負擔損害賠償責任，已如上述，茲就原告請求之內容分述如
    下：
  1.扶養費：
    按直系血親相互間互負扶養義務；負扶養義務者有數人而其
    親等同一時，應各依其經濟能力，分擔義務，民法第1114條
    第1款、第1115條第3項分別有明文規定；次按民法第1117條
    第2項規定，直系尊親屬受扶養之權利，僅受不能維持生活
    之限制，並不以無謀生能力為必要；又夫妻互負扶養之義務
    ，其負扶養義務之順序與直系血親卑親屬同，其受扶養權利
    之順序與直系血親尊親屬同，民法第1116條之1亦有明文；
    計算扶養權利人所受損害，應按被害人與扶養權利人之關係
    ，雙方之身分、職業、資產、收入、家庭狀況及其他情事認
    定之。原告為被害人壬○○之配偶，此有其所提出之戶籍謄
    本在卷可稽，其原雖主張其為47年5月29日出生，現年51歲
    ，依台灣地區女性統計平均壽命尚有31年之餘命等語，然揆
    諸上開解釋之意旨，原告現年51歲，其尚具備工作能力，難
    僅以其現無穩定工作即認其已達不能維持生活，故應按勞動
    基準法第54條第1項第1款所規定之勞工強制退休年齡65歲計
    算其得請求法定扶養費用期間，始為合理，嗣原告於本院審
    理時亦同意扶養費部分以從65歲以後起算至平均餘命值，僅
    請求「16年」等語（見本院99年9月1日言詞辯論筆錄第2頁
    ），又被告對於原告主張請求扶養費之計算基礎係按親屬寬
    減額「每年77,000元」計算，原告另有子女二人，扶養義務
    人為「3人」，及依據台灣地區女性統計平均壽命為82歲之
    部分並不爭執，本院爰依上情作為計算扶養費之基準。則原
    告得向被告等請求之扶養費，依霍夫曼計算式計算利息扣除
    中間利息（第一年不扣除中間利息）後應為307,50 8元【計
    算式：[77,000×11.00000000（此為應受扶養16年之霍夫曼
    係數）]除以3（受扶養人數）=307,508（小數點以下四捨五
    入）】。原告於此範圍內之扶養費請求，為有理由，應予准
    許；逾此部分之請求則無理由，應予駁回。
  2.精神慰撫金：
    按不法侵害他人致死者，被害人之父母、子女及配偶，雖非
    財產上之損害，亦得請求賠償相當之金額；不法侵害他人之
    身體、健康、名譽、自由、信用、隱私、貞操，或不法侵害
    其他人格法益而情節重大者，被害人雖非財產上之損害，亦
    得請求賠償相當之金額，民法第194條、第195條著有規定。
    次按慰藉金之賠償須以人格權遭遇侵害，使精神上受有痛苦
    為必要，其核給之標準固與財產上損害之計算不同，然非不
    可斟酌雙方身分資力與加害程度，及其他各種情形核定相當
    之數額（最高法院51年度臺上字第223號判例參照）。本件
    原告為被害人壬○○之配偶，此有原告所提出之戶籍謄本可
    參，揆諸上開規定，自得請求被告連帶賠償其非財產上損害
    。爰審酌被害人壬○○為原告之配偶，結婚多年，因上述原
    因而驟然死亡，致原告無端承受喪夫之痛難以言喻，痛苦可
    以想見，且審酌原告名下並無任何財產，僅有97年利息所得
    2,032元及98年利息所得228元；被告甲○○名下亦無財產，
    僅有98年獎金給予1,000元、無其他所得資料；被告丙○○
    名下並無任何財產資料及所得資料，其法定代理人即被告丁○○名下有房屋2棟、土地及田賦各2筆，財產總價值為3,87
    0,820元，其97年執行業務所得、薪資所得及其他所得共581
    ,006元，98年執行業務所得、薪資所得及其他所得共562,31
    4元，其法定代理人即被告辛○○97年薪資所得為51,200元
    ，98年薪資所得為80,900元；被告己○○名下並無任何財產
    及所得資料等情，有本院依職權調閱兩造稅務電子閘門資料
    查詢表明細在卷可按，及斟酌兩造身分、資力與加害程度、
    事件發生情狀、原告所受精神上之痛苦、賠償權利人之身分
    地位、經濟能力、賠償義務人之經濟狀況等其他各種情形，
    認原告請求被告賠償4,000,000元尚屬過高，應減至1,500,0
    00元為適當，逾此數額之請求，不應准許。
  3.綜上，原告得請求賠償扶養費用307,508元及精神慰撫金1,5
    00,000元，共計1,807,508元。
(五)又按不真正連帶債務係謂數債務人具有同一目的，本於各別
    之發生原因，對債權人各負全部給付之義務，因債務人中一
    人為給付，他債務人即應同免其責任之債務，又不真正連帶
    債務與連帶債務在性質上並不相同，民法有關連帶債務之規
    定，多不適用於不真正連帶債務，且其判決主文亦不得逕以
    「被告應連帶給付」之記載方式為之，否則即與不真正連帶
    債務本旨不符（最高法院89年度臺上字第2240號、93年度臺
    上字第1899號判決意旨）。查被告甲○○、丙○○、己○○
    共同不法侵害他人之權利，負損害賠償責任，而被告丁○○
    、辛○○依民法第187條第1項之規定，應與被告丙○○負連
    帶賠償責任，已如前述；而被告甲○○、丙○○、己○○之
    故意行為雖應依民法第185條第1項前段之規定，負共同侵權
    行為連帶賠償之責任，惟被告丁○○、辛○○依民法第187
    條第1項規定，僅與被告丙○○負連帶賠償責任，被告丁○○、辛○○與被告甲○○、己○○間屬不真正連帶債務，自
    不能令其等連帶給付，但因其等各應負全部給付之義務，如
    被告中一人為給付，他被告即應同免其責任。從而，原告依
    侵權行為損害賠償請求權，請求被告甲○○、丙○○、己○○應連帶給付1,807,508元，及自99年5月21日準備書狀繕本
    送達最後一被告翌日即99年6月7日起至清償日止，按週年利
    率百分之五計算之法定遲延利息，被告丁○○、辛○○應與
    被告丙○○連帶給付前開金額，上開給付，如有任一被告為
    全部或一部之給付者，其餘被告於該給付範圍內同免給付之
    義務，為有理由，應予准許，爰判決如主文第1至3項所示。
    逾此部分之請求，為無理由，應予駁回。
四、本件原告勝訴部份，原告及被告甲○○均陳明願供擔保請准
    宣告或免為假執行之宣告，經核並無不合，爰酌定相當擔保
    金額准許之；至原告敗訴部分，其假執行之聲請因訴之駁回
    而失所依附，不應准許，爰併予駁回。
五、本件判決之基礎已臻明確，兩造其餘之攻擊防禦方法及舉證
    ，經審酌後認對判決無不生影響，爰不予一一論列，併此敘
    明。
六、本件原告提起刑事附帶民事訴訟，而由本院刑事庭依刑事訴
    訟法第504條第1項規定，裁定移送前來，依同條第2項規定
    免繳納裁判費，其於本院審理期間，亦未滋生其他訴訟必要
    費用，並無訴訟費用負擔問題，附予敘明。
七、據上論結：原告之訴為有一部有理由，一部無理由，依民事
    訴訟法第385條第1項前段、第390條第2項、第392條第2項，
    判決如主文。
中    華    民    國    99    年    9     月    30    日
                  民事第二庭法  官  吳崇道
以上正本係照原本作成
如對本判決上訴，須於判決送達後20日內向本院提出上訴狀。如
委任律師提起上訴者，應一併繳納上訴審裁判費。
中    華    民    國    99    年    9     月    30    日
                                書記官


司法院資訊處製作；財團法人民間司法改革基金會備份。
